【裁判字號】    99,訴,2780
【裁判日期】    991025
【裁判案由】    毒品危害防制條例
【裁判全文】
臺灣板橋地方法院刑事判決              99年度訴字第2780號
公  訴  人  臺灣板橋地方法院檢察署檢察官
被      告  甲○○
上列被告因違反毒品危害防制條例案件，經檢察官提起公訴（99
年度毒偵字第4477號），本院合議庭裁定依簡式審判程序，判決
如下：
    主  文
甲○○犯施用第一級毒品罪，累犯，處有期徒刑拾月；扣案之海
洛因（驗餘淨重0.2690公克）沒收銷燬之；用以包裝上開海洛因
之外包裝袋壹個沒收。又犯施用第二級毒品罪，累犯，處有期徒
刑伍月；扣案之甲基安非他命（驗餘淨重0.1538公克）沒收銷燬
之；用以包裝上開甲基安非他命之外包裝袋壹個沒收。應執行有
期徒刑壹年壹月；扣案之海洛因（驗餘淨重0.2690公克）及甲基
安非他命（驗餘淨重0.1538公克）均沒收銷燬之；用以包裝上開
海洛因及甲基安非他命之外包裝袋各壹個，均沒收。
    事  實
一、甲○○於：（一）民國80年間，因違反麻醉藥品管理條例等
    案件，經本院以80年度訴字第579 號分別判處有期徒刑2 年
    8 月及5 月，應執行有期徒刑3 年確定；（二）80年間，因
    違反麻醉藥品管理條例案件，經本院以81年度易字第5505號
    判處有期徒刑7 月確定；（三）81年間，因違反麻醉藥品管
    理條例、藥物藥商管理法等案件，分別經依臺灣高等法院81
    年度上訴字第1997號、最高法院81年度臺上字第4377號先後
    判處有期徒刑6 月、5 年6 月及1 年2 月，應執行有期徒刑
    6 年10月確定。上開（二）、（三）所示各罪刑，嗣經臺灣
    高等法院以84年度聲字第1025號裁定應執行刑為有期徒刑7
    年確定，並與（一）所示之罪刑接續執行，於84年9 月12日
    因縮短刑期假釋出監；（四）復於假釋期間之86年間，因違
    反藥事法及竊盜等案件，先後經本院以87年度訴緝字第155
    號判處有期徒刑4 月及最高法院以94年度台非字第230 號判
    處1 年10月確定，並與前開假釋經撤銷後之殘刑6 年2 月29
    日接續執行，於91年12月25日再因縮短刑期假釋出監；（五
    ）又於假釋期間之92年間，因攜帶凶器竊盜案件，經臺灣士
    林地方法院以92年度訴字第721 號判處有期徒刑1 年6 月確
    定。上述（一）至（五）所示各罪刑，嗣經本院以96年度聲
    減字第7617號裁定就其中部分得減刑之罪予以減刑並更定執
    行刑後，經接續執行，於97年7 月23日執行完畢出監（本案
    構成累犯）。
二、甲○○另因施用毒品案件，經本院以93年度毒聲字第1217號
    裁定送勒戒處所觀察、勒戒後，認有繼續施用毒品之傾向，
    復經本院以93年度毒聲字第1593號裁定令入戒治處所施以強
    制戒治，於94年5 月13日因停止戒治處分釋放出所，並由臺
    灣板橋地方法院檢察署檢察官以94年度戒毒偵字第240 號為
    不起訴處分確定；復於98年間，因施用第一、二級毒品案件
    ，經臺灣桃園地方法院以98年度審訴字第870 號分別判處有
    期徒刑7 月、3 月，應執行有期徒刑8 月確定；又於同年間
    ，再因施用第一、二級毒品案件，經本院以98年度訴字第84
    0 號分別判處有期徒刑8 月、4 月，應執行有期徒刑10月，
    嗣因不服提起上訴，經臺灣高等法院以98年度上訴字第2276
    號駁回上訴確定。詎其猶未能戒除毒癮，於前開矯治程序執
    行完畢釋放後5 年內，曾為上開施用毒品犯行並經法院判刑
    確定，復分別基於施用第一級毒品海洛因及第二級毒品甲基
    安非他命之犯意，於99年5 月20日為警採尿前回溯26小時內
    某時，在臺北縣三重市○○街某處內，以將海洛因捲入香菸
    內點燃後吸食之方式，施用第一級毒品海洛因1 次；另於同
    日為警採尿前回溯96小時內某時，在上址，以將甲基安非他
    命置於玻璃球內加熱後吸食其煙氣之方式，施用第二級毒品
    甲基安非他命1 次。嗣於同日下午9 時許，因行跡可疑，為
    警在臺北縣三重市○○路○ 段與五華街口查獲，並扣得海洛
    因1 包（驗餘淨重0.2690公克）及甲基安非他命1 包（驗餘
    淨重0.1538公克），另經其同意採尿送驗，檢驗結果確呈嗎
    啡及甲基安非他命陽性反應，而查悉上情（甲○○冒用其兄
    「高志成」姓名應訊部分，由本院另案審理中)。
三、案經臺北縣政府警察局蘆洲分局移送臺灣板橋地方法院檢察
    署檢察官偵查起訴。
    理  由
一、本件被告甲○○所犯係死刑、無期徒刑、最輕本刑為3 年以
    上有期徒刑以外之罪，其於本院準備程序中就被訴事實為有
    罪之陳述，經告知簡式審判程序之旨，並聽取公訴人及被告
    之意見後，合議庭裁定由受命法官獨任進行簡式審判程序。
二、上開事實，業經被告甲○○於本院審理中自白甚詳；而被告
    經警於採集其尿液檢體送驗結果，呈嗎啡及甲基安非他命陽
    性反應一情，亦有臺灣檢驗科技股份有限公司濫用藥物檢驗
    報告（代碼編號：I0000000）、臺北縣政府警察局蘆洲分局
    偵辦毒品案件尿液代號對照表在卷可稽；另扣得疑似毒品之
    白色粉末及白色透明結晶各1 袋，經送鑑定分別呈第一級毒
    品海洛因（驗餘淨重0.2690公克）及第二級毒品甲基安非他
    命（驗餘淨重0.1538公克）反應，有交通部民用航空局99年
    6 月14日航藥鑑字第0993877 號毒品鑑定書存卷可查。足徵
    被告上開任意性自白核與事實相符，而堪採信，資為斷罪科
    刑之基礎。被告有事實欄所載施用毒品前科，有本院被告前
    案紀錄表附卷可考，被告於觀察、勒戒或強制戒治執行完畢
    釋放後，5 年內再犯施用毒品案件，經法院判處罪刑確定，
    則其再犯本件施用毒品案件，即非屬毒品危害防制條例第20
    條第3 項所稱「5 年後再犯」之情形，檢察官自應依法追訴
    （參看最高法院95年5 月9 日95年度第7 次及97年9 月9 日
    97年度第5 次刑事庭會議決議）。綜上，本件事證明確，被
    告犯行堪以認定，應依法論科。
三、查海洛因、甲基安非他命，分別為毒品危害防制條例第2 條
    第2 項第1 款、2 款所稱之第一、二級毒品，核被告施用海
    洛因及甲基安非他命之行為，係分別違反該條例第10條第1
    項、第2 項之施用第一、二級毒品罪。被告持有海洛因、甲
    基安非他命進而施用，其持有之低度行為，應為施用之高度
    行為所吸收，不另論罪。且其所犯施用第一、二級毒品2 罪
    ，犯意各別、行為互殊，應予分論併罰。又被告有如事實欄
    所載犯罪科刑及有期徒刑執行完畢情形，有臺灣高等法院被
    告前案紀錄表在卷可稽，其於有期徒刑執行完畢後5 年以內
    ，故意再犯本件最重本刑為有期徒刑以上之罪，上開2 罪皆
    應依刑法第47條第1 項之規定論以累犯，並加重其刑。審酌
    被告業經觀察、勒戒及強制戒治之矯治程序，並由臺灣板橋
    地方法院檢察署檢察官以94年度戒毒偵字第240 號為不起訴
    處分確定；且前有多次施用毒品前科（見上開前案紀錄表）
    ，竟不知警惕，再犯本件施用第一、二級毒品犯行，顯見其
    不思悔改，自制力亦顯不佳；惟施用毒品行為於本質上係屬
    自我戕害行為，反社會性之程度應屬較低，且被告前於98年
    間因施用第一、二級毒品案件，經本院以98年度訴字第840
    號分別判處有期徒刑8 月、4 月，應執行有期徒刑10月，復
    經臺灣高等法院駁回上訴確定，另被告犯罪後已於本院審理
    時坦承犯行、態度尚稱良好，認檢察官就其施用第一級毒品
    部分求處有期徒刑11月稍嫌過重等一切情狀，爰各量處如主
    文所示之宣告刑，並定其應執行之刑。扣案之海洛因（驗餘
    淨重0.2690公克），係屬第一級毒品；扣案之甲基安非他命
    （驗餘淨重0.1538公克），係屬第二級毒品，不問屬於犯人
    與否，均應依毒品危害防制條例第18條第1 項前段之規定併
    予宣告沒收銷燬之。扣案用以包裝上開海洛因、甲基安非他
    命之外包裝袋各1 個，皆係被告所有便於攜帶上開毒品及防
    潮使用之物，業據被告供明在卷，爰皆依刑法第38條第1 項
    第2 款規定併予宣告沒收之。
四、據上論斷，應依刑事訴訟法第273 條之1 第1 項、第284 條
    之1 、第299 條第1 項前段，毒品危害防制條例第10條第1
    項、第2 項、第18條第1 項前段，刑法第11條、第47條第1
    項、第38條第1 項第2 款、第51條第5 款、第9 款，判決如
    主文。
本案經檢察官張瑞玲到庭執行職務。
中    華    民    國    99    年    10    月    25    日
                  刑事第十六庭  法  官  蘇揚旭
上列正本證明與原本無異。
如不服本判決，應於判決送達後10日內敘明上訴理由，向本院提
出上訴狀 (應附繕本) ，上訴於臺灣高等法院。其未敘述上訴理
由者，應於上訴期間屆滿後20日內向本院補提理由書「切勿逕送
上級法院」。
                                書記官  李郁禎
中    華    民    國    99    年    10    月    25    日
附錄本案論罪科刑之法條：
毒品危害防制條例第10條
施用第一級毒品者，處六月以上五年以下有期徒刑。
施用第二級毒品者，處三年以下有期徒刑。

司法院資訊處製作；財團法人民間司法改革基金會備份。
